臺灣新竹地方法院刑事判決　　　　　　　94年度易字第329 號
公　訴　人　臺灣新竹地方法院檢察署檢察官
被　　　告　甲○○
上列被告因違反毒品危害防制條例案件，經檢察官提起公訴（93
年度毒偵字第1331號、94年度毒偵字第22號、第288 號、第449
號、第655 號），本院改依簡式審判程序判決如下：
    主  文
甲○○連續施用第二級毒品，累犯，處有期徒刑拾月，扣案之第
二級毒品安非他命肆包（毛重共壹點柒壹公克），沒收銷燬之；
另扣案之吸食器伍組、藥鏟壹支、分裝匙肆支及夾鍊袋玖個，均
沒收之。
    事實及理由
壹、構成犯罪事實：
一、甲○○前於民國89年12月間因施用第二級毒品安非他命案件
    ，經臺灣臺北地方法院於90年10月31日，以90年度毒聲字第
    2333號裁定送觀察、勒戒後，認無繼續施用毒品之傾向，由
    臺灣臺北地方法院檢察署檢察官於91年4 月11日以91年度毒
    偵字第498號為不起訴處分確定。
二、甲○○不知悔改，於上述觀察、勒戒處分執行完畢後5 年內
    ，復出於施用第二級毒品安非他命的連續犯罪故意，自93年
    10月中旬某日起至94年2 月28日晚上某時許止，分別在新竹
    縣、市郊區或山上，其所駕駛之車輛內，以將安非他命置於
    玻璃球內，再以火燒烤，吸其煙霧之方式，約每3 天施用1
    次之頻率，連續施用第二級毒品安非他命多次。嗣分別於下
    列時、地為警查獲，並扣得下列之物，另經警於警局採集其
    尿液送驗結果如下：
  (1)於93年11月3 日晚上11時40分許，在新竹縣北埔鄉○○路「
    北埔撞球場」前為警查獲，並於甲○○所駕駛車號ML─5081
    號（以ML─5981號車牌所變造，並懸掛在原車牌號碼為NC─
    4037號之車輛上）自用小客車內，扣得安非他命1 包毛重0.
    01公克、吸食器1 組，尿液送驗結果呈安非他命陽性及甲基
    安非他命陽性反應。
  (2)於93年12月22日上午5 時30分許，在新竹市○○路○ 段69巷
    1 弄1 號前為警查獲，並由甲○○所駕駛之車號7U─1509號
    自用小客車內，扣得安非他命1 包毛重0.4 公克、吸食器1
    組，尿液送驗結果呈甲基安非他命陽性反應。
  (3)於94年1 月20日凌晨3 時30分許，在新竹市○○區○○路2
    段北二高陸橋上為警查獲，並自甲○○所駕駛之車號Z7─66
    20號自用小客車內，扣得安非他命1 包毛重0.9 公克、吸食
    器1 組、藥鏟1 支及夾鍊袋9 個，尿液送驗結果呈甲基安非
    他命陽性反應。
  (4)於94年2 月7 日晚上10時20分許，在新竹市○○路92巷內，
    由甲○○所駕駛之車號Z7─6593號自用小客車內為警查獲，
    尿液送驗結果呈安非他命類陽性反應。
  (5)於94年3 月1 日晚上6 時10分許，在新竹市○○街150 巷7
    號內為警查獲，扣得安非他命1 包毛重0.4 公克、吸食器2
    組及分裝匙4 支，尿液送驗結果呈安非他命類陽性反應。
貳、程序方面：
    本件被告甲○○所犯違反毒品危害防制條例罪，非死刑、無
    期徒刑、最輕本刑為3 年以上有期徒刑之罪，或高等法院管
    轄第一審之案件，被告於本院準備程序進行中，就被訴事實
    為有罪之陳述，經本院合議庭認合於新修正刑事訴訟法第27
    3 條之1 第1 項之規定，裁定進行簡式審判程序，此合先敘
    明。
、認定犯罪事實所根據的證據及理由：
（一）被告甲○○於警局詢問時、檢察官偵查中、本院準備程序
      及簡式審判程序訊問時之自白。
（二）扣案之第二級毒品安非他命4 包（毛重分別為0.01公克、
      0.4 公克、0.9 公克及0.4 公克）毛重共1.71公克、吸食
      器5 組、藥鏟1 支、分裝匙4 支及夾鍊袋9 個可資證明。
（三）又被告5 次為警查獲時，分別經採尿送驗結果，均呈第二
      級毒品安非他命之陽性反應，亦有昭信科技顧問股份有限
      公司93年12月8 日濫用藥省陽性檢體檢驗報告、新竹市衛
      生局93年12月28日衛檢字第15507 號、94年1 月26日衛檢
      字第986 號不法藥物尿液初步篩檢報告書、臺灣檢驗科技
      股份有限公司94年3 月2 日報告編號CH/2005/20573 、94
      年3 月15日報告編號CH/2005/30037 濫用藥物尿液檢驗報
      告及其各別之真實姓名代號對照表各1 紙附卷可憑。
（四）另有查獲時之採證照片共11幀在卷可證。
肆、論罪科刑的理由：
一、被告甲○○所為，係犯毒品危害防制條例第10第2 項之施用
    第二級毒品罪。被告施用前持有第二級毒品之低度行為，為
    施用第二級毒品之高度行為所吸收，不另論罪。
二、連續犯：其先後多次施用第二級毒品犯行，時間相近、犯罪
    手法雷同、所犯為構成要件相同之罪名，顯係基於概括的犯
    罪故意所為，屬於連續犯，依照刑法第56條規定：「連續數
    行為而犯同一之罪名者，以一罪論。但得加重其刑至2 分之
    1 」，應論以一罪，並依法加重其刑度。
三、累犯：被告甲○○前有多次竊盜前科，最近於90年2 月間，
    因竊盜案件，經臺灣桃園地方法院判處有期徒刑4 月；復於
    90年間，因逃亡案件，經軍法判處有期徒刑10月；嗣於91年
    間，再因竊盜案件，經法院判處有期徒刑1 年6 月，後二罪
    經定應執行為有期徒刑2 年3 月，接續執行並於92年2 月12
    日執行完畢等情，有臺灣高等法院前案記錄表及臺灣新竹地
    方法院檢察署刑案查註紀錄表各1 份為證，其於5 年以內再
    犯本件有期徒刑以上之罪，為累犯，應依刑法第47條規定，
    並遞加重其刑。
四、科刑：
（一）主刑：審酌被告前已因施用毒品案件，經施以觀察勒戒處
      分後，本次又再度施用足以導致精神障礙及生命危險之成
      癮性毒品，其前經施以觀察勒戒仍無法使其戒斷毒癮，足
      見其缺乏拒用毒品之決心及悔改之意，惟念其所為僅戕害
      自身身心健康，兼以施用次數及所生危害均尚非重大，以
      及犯罪後尚能坦白承認犯行等一切情狀，酌予量處如主文
      所示之刑，以資懲儆。
（二）從刑（沒收銷燬之及沒收）：至扣案之安非他命4 包（毛
      重分別為0.01公克、0.4 公克、0.9 公克及0.4 公克）毛
      重共1.71公克，既屬第二級毒品亦屬違禁物，應依毒品危
      害防制條例第18條第1 項前段之規定，宣告沒收銷燬之；
      而另扣案之藥鏟1 支及分裝匙4 支，係被告用以將安非他
      命置於吸食器之玻璃球內之工具，及吸食器5 組，均係供
      施用安非他命所用之物，而夾鍊袋9 個則是預備分裝安非
      他命之用，均分別為被告所有供施用安非他命所用之物或
      犯罪預備之物，已經被告自承在卷，應依刑法第38條第1
      項第2 款規定，宣告沒收之。
伍、適用法律依據：
一、程序法方面：刑事訴訟法第273 條之1 第1 項、第299 條第
    1項前段。
二、毒品危害防制條例第10條第2 項、第18條第1 項前段，刑法
    第11條前段、第56條、第47條、第38條第1 項第2 款，判決
    如主文。
本案經檢察官鍾曉亞到庭執行職務。
中　　華　　民　　國　　94　　年　　5 　　月　　31　　日
                  刑事第四庭法　官　馮俊郎
以上正本證明與原本無異。
如不服本判決，應於判決送達後10日內向本院提出上訴狀（應附
繕本），上訴於臺灣高等法院。
中　　華　　民　　國　　94　　年　　6 　　月　　2 　　日
                            書記官  鄧雪怡
附錄本案論罪科刑實體法條全文：
毒品危害防制條例第10第2項：
施用第二級毒品者，處3年以下有期徒刑。
